# 业务收购中部分业务无法转移

提问人：刘小牛快跑 时间：2022-01-28 00:19:01
陈版主，您好，想咨询一下在同一控制下业务收购中（非收购公司股权），标的主要为提供服务，少部分履约中的服务合同无法改签至收购方，只能留待标的原来的法人主体继续履行合同。
那么在收购方编制合并报表的时候（收购方有子公司），这部分未转移的合同的历史业绩和未来业绩是否均不应纳入合并范围，谢谢

回答人：chenyiwei
由于这些未转移的合同本身并不是单独主体，故仍将其在合并日之前的相关资产、负债和收入、成本情况纳入收购方的合并报表，并在合并日将无法转入收购方的资产、负债采用冲减权益的方式予以剥离。未转入合同的收购日后业绩不纳入收购方的合并报表和个别报表。这部分未转移合同的合并日前利润应作为非经常性损益予以扣除。
如果这部未转移合同的资产、负债和收入、成本能够与其他已转移的合同明确区分，也可以考虑将其历史业绩和未来业绩均不纳入收购方合并报表。